臺灣基隆地方法院刑事判決　　　　　　　100年度易字第457號
公　訴　人　臺灣基隆地方法院檢察署檢察官
被　　　告　楊慶龍
上列被告因竊盜案件，經檢察官提起公訴（100 年度偵字第4213
號），嗣被告於本院準備程序中就被訴事實為有罪之陳述，經本
院告知被告、檢察官簡式審判程序意旨，並經被告、檢察官同意
後，本院裁定依簡式審判程序審理、判決如下：
    主  文
楊慶龍踰越安全設備侵入住宅竊盜，累犯，處有期徒刑壹年。
    事  實
一、楊慶龍前因施用毒品案件，經臺灣臺北地方法院裁定送觀察
    、勒戒後，認有繼續施用毒品之傾向，復經同院裁定令入戒
    治處所施以強制戒治，於民國88年10月5 日停止戒治，88年
    12月2 日保護管束期滿執行完畢，並由臺灣臺北地方法院檢
    察署檢察官以89年度戒毒偵字第289 號為不起訴處分確定。
    復於上開強制戒治執行完畢釋放後之5 年內，因施用第一、
    二級毒品案件，經本院以94年度訴字第40號判處應執行有期
    徒刑1年3月確定；另因犯竊盜案件，經本院以94年度簡上字
    第9號判處有期徒刑1年2月確定；因贓物案件，經本院以94
    年度基簡字第1042號判處有期徒刑3 月確定，其因上開案件
    所處之刑，嗣經本院以95年度聲字第560 號裁定合併定應執
    行有期徒刑2年7月確定，其於94年5月27日入監執行，96年6
    月13日假釋出監，付保護管束，保護管束終結日為96年10月
    16日，嗣因其於假釋中更犯罪，所受假釋之宣告經撤銷，然
    適逢中華民國九十六年罪犯減刑條例於96年7 月16日開始施
    行，其上開所犯各罪所處之刑，經本院以97年度聲減字第2
    號裁定予以減刑，並定應執行有期徒刑1年3月確定，因其入
    監執行之日數已逾上開減刑後所定應執行之刑，經臺灣基隆
    地方法院檢察署檢察官於97年1 月15日以經減刑後已無殘刑
    須再予執行，已執行完畢為由簽結，是上開案件已無殘刑而
    執行完畢。
二、詎楊慶龍猶不知悔改，基於意圖為自己不法之所有，及竊盜
    之犯意，於100 年6月3日凌晨3時許，至基隆市○○街171號
    楊雅惠住處外，徒手打開未上鎖之上開1 樓窗戶，以攀爬踰
    越侵窗戶之安全設備方式，侵入上址楊雅惠住宅屋內，並進
    入該屋一樓，由該屋內一樓走樓梯上二樓，再進入楊雅惠房
    間內，以徒手的方式竊取被害人皮包內的現金新臺幣（下同
    ）8 萬元、零錢約7百元及手錶1只，得手後，旋逃離該處，
    得款花用殆盡。嗣經楊雅惠發覺遭竊，並報警循線，始查悉
    上情。
三、案經基隆市警察局第四分局報請臺灣基隆地方法院檢察署檢
    察官偵查、起訴。
    理  由
壹、程序方面
一、按除被告所犯為死刑、無期徒刑、最輕本刑為三年以上有期
    徒刑之罪或高等法院管轄第一審案件者外，於法院行準備程
    序進行中，被告先就被訴事實為有罪之陳述時，審判長得告
    知被告簡式審判程序之旨，並聽取當事人、代理人、辯護人
    及輔佐人之意見後，裁定進行簡式審判程序；且受命法官行
    準備程序，與法院或審判長有同一之權限；又簡式審判程序
    之證據調查，不受刑事訴訟法第159條第1項、第161條之2、
    第161條之3、第163條之1及第164條至第170條規定之限制，
    刑事訴訟法第273條之1第1項、第279條第2項前段、第273條
    之2 分別定有明文。
二、查本件被告楊慶龍所犯為死刑、無期徒刑、最輕本刑為三年
    以上有期徒刑以外之罪，且非高等法院管轄第一審之案件，
    其於準備程序就前揭被訴事實為有罪之陳述，經本院告知簡
    式審判程序之旨，並聽取被告、檢察官之意見後，本院認無
    不得或不宜改依簡式審判程序進行之處，爰依刑事訴訟法第
    273 條之1第1項規定，裁定本件依簡式審判程序進行，合先
    敘明。
貳、實體方面
一、上開踰越安全設備侵入住宅竊盜得款花用殆盡之事實，業經
    被告楊慶龍於本院100年11月3日準備程序、審判時均坦承：
    我全部承認犯罪，我有於100 年6月3日凌晨2時餘許近3時許
    ，前往基隆市○○街171號1樓，因一樓窗戶木門未上鎖，我
    就從一樓打開一樓氣窗後，逾越氣窗，從窗戶爬入屋內，並
    進入一樓，由屋內一樓走樓梯上二樓，再進入楊雅惠的房間
    內，以徒手的方式竊取被害人皮包內的現金、手錶、現金8
    萬元、零錢約7百元及手錶1只，我竊得之後，便從二樓走到
    一樓，在從一樓的窗戶爬出屋外，之後，再將該窗戶木門予
    以關上，我知道後悔，我沒有錢賠償被害人，我當天是從那
    裡經過，我有看到該址房屋一樓氣窗沒有上鎖，所以才會臨
    時起意選定這間，予以竊盜，我沒有錢跟被害人和解，偷來
    的錢都被我拿去買藥了，因為我得到愛滋病等語不諱（見本
    院卷第29至30頁、第35至36頁），核與證人楊雅惠於100 年
    6月3日警詢、100年9月28日偵訊時之證述情節大致相符（見
    偵卷第3至4頁、第74頁、第78頁），互核與證人曹惠全於10
    0年9月20日偵訊時之證述情節大致相符（見偵卷第60至62頁
    ），並有現場採集被告指紋之內政部警政署刑事警察局鑑定
    書、指紋卡片、照片、個人戶籍資料查詢結果、內政部警政
    署刑案資料查註紀錄表、現場勘查照片等在卷可佐（見偵卷
    第7至9頁、第10至23頁、第69至72頁），是被告自白核與事
    實相符，洵堪採信，而本件事證已臻明確，其踰越安全設備
    、侵入住宅竊盜罪之犯行，堪予認定。
二、按窗戶具有防閑作用，為安全設備之一種，且基隆市○○街
    171 號係被害人楊雅惠住居所在地，是被告踰越上開窗戶之
    安全設備，並侵入住宅竊盜得款花用殆盡之所為，係犯刑法
    第321條第1項第1、2款之踰越安全設備侵入住宅竊盜罪。被
    告有如事實欄所載之有期徒刑執行完畢情形，有臺灣高等法
    院被告前案紀錄表、被告提示簡表、刑案資料查註紀錄表、
    受觀察勒戒人毒品及前科紀錄簡列表、公訴蒞庭簡表、矯正
    簡表在卷可參（見偵卷第24至54頁），其於受有期徒刑執行
    完畢後5 年內，故意再犯本件有期徒刑以上之罪，為累犯，
    應依刑法第47條第1 項規定加重其刑。玆審酌被告之教育程
    度係國小肄業，並有個人戶籍資料查詢結果1 件在卷可佐（
    見偵卷第13頁），其以往有多次施用毒品、竊盜之前科紀錄
    ，素行不良，有前述前案紀錄表可佐，其不思循正當途徑獲
    取生活所需，反而以竊盜方式希冀不勞而獲，法紀觀念顯有
    偏差，惟其犯後坦承犯行，態度良好，竊得之財物價值及未
    曾賠償被害人損失，並對被害人財產法益及居住安全之影響
    程度甚鉅，並酌本院100 年度基簡字第1111號判處被告竊盜
    之有期徒刑3 月、100年度易字第369號判處被告竊盜之應執
    行有期徒刑1 年、100年度易字第400號判處被告竊盜之應執
    行有期徒刑1年6月之事實，亦有臺灣高等法院被告前案紀錄
    表在卷可徵等一切情狀，量處如主文所示之刑，以資懲儆。
據上論斷，應依刑事訴訟法第273 條之1第1項、第284條之1、第
299條第1項前段，刑法第47條第1項、第321條第1項第1款、第2
款，判決如主文。
本案經檢察官曾淑婷到庭執行職務。
中    華    民    國    100   年  11    月     4      日
                    刑事第四庭法  官  施添寶
以上正本證明與原本無異。
如不服本判決應於收受本判決後10日內向本院提出上訴書狀，並
應敘述具體理由，如未敘述上訴理由者，應於上訴期間屆滿後20
日內補提理由書狀於本院（均須按他造當事人之人數附繕本）「
切勿逕送上級法院」。
中    華    民    國    100   年  11    月     4      日
                              書記官  施鴻均
附錄本案判決論罪科刑法條
刑法第321條第1項第1、2款
犯竊盜罪而有下列情形之一者，處六月以上、五年以下有期徒刑
，得併科新臺幣十萬元以下罰金：
一、侵入住宅或有人居住之建築物、船艦或隱匿其內而犯之者。
二、毀越門扇、牆垣或其他安全設備而犯之者。